【裁判字號】    98,易,346
【裁判日期】    981021
【裁判案由】    竊盜
【裁判全文】
臺灣雲林地方法院刑事判決               98年度易字第346號
公  訴  人  臺灣雲林地方法院檢察署檢察官
被      告  乙○○
上列被告因竊盜案件，經檢察官提起公訴（98年度偵字第13842
號），本院判決如下：
    主  文
乙○○犯竊盜罪，累犯，處有期徒刑肆月，如易科罰金，以新臺
幣壹仟元折算壹日。
    事  實
一、乙○○前因強盜、搶奪案件，經臺灣臺中地方法院以86年度
    少訴字第43號判處有期徒刑4 年2 月、8 月，應執行有期徒
    刑4 年6 月確定，於民國88年8 月5 日假釋出獄；又於假釋
    期間，因竊盜、妨害公務案件，經臺灣臺中地方法院88年度
    訴字第2325號、臺灣南投地方法院分別以86年度少訴字第43
    號判處有期徒刑1 年2 月、10月，並經法院裁定定應執行刑
    1 年11月；復因竊盜、毀損案件，經臺灣南投地方法院分別
    以89易字第399 號及89年度投簡字第371 號判處有期徒刑1
    年6 月、4 月，並經法院裁定定應執行刑1 年10月確定；又
    因施用毒品案件，經臺灣臺東地方法院以90年度東簡字第47
    號判決判處有期徒刑4 月，嗣上開5 案經裁定減刑，並分別
    定應執行刑有期徒刑11月15日、1 年確定，與前述有期徒刑
    4 年6 月部分，接續執行，並撤銷假釋，接續執行殘刑有期
    徒刑2 年7 日，於97年3 月20日縮短刑期執行完畢。詎猶不
    知悔改，竟基於意圖為自己不法所有之意思，於98年2 月14
    日8 時許，前往雲林縣斗南鎮○○○路67巷巷口，以不詳方
    式，毀損甲○○所經營公司之車牌號碼501-RK號大貨車玻璃
    、門鎖後（毀損部分未據告訴），竊取車內卡號0000000000
    000000號ETC 電子儲值卡（下稱系爭電子儲值卡）後，於98
    年2 月26日至同年月28日置於自己所有車牌號碼7002-EA 號
    之自小客車上供己使用。嗣經警方依據遠通電收公司資料，
    循線始悉上情。
二、案經雲林縣警察局斗南分局報請臺灣雲林地方法院檢察署檢
    察官偵查起訴。
    理  由
一、證據能力部分
    按被告以外之人，於審判外之陳述，雖不符刑事訴訟法第15
    9 條之1 至159 條之4 規定，而經當事人於審判程序同意作
    為證據，法院審酌該言詞陳述或書面陳述作成時之情況，認
    為適當者，亦得為證據，刑事訴訟法第159 條之5 定有明文
    。考諸本條立法意旨在於傳聞證據未經當事人之反對詰問予
    以核實，原則上先予排除。惟若當事人己放棄反對詰問權，
    於審判程序中表明同意該等傳聞證據可作為證據，基於尊重
    當事人對於傳聞證據之處分權，及辯論資料愈豐富，愈有助
    於真實發見之理念，且強化言詞辯論主義，使訴訟程序得以
    順暢進行，而使傳聞證據亦得例外的認具有證據能力。本件
    被告及檢察官對於本判決所引用卷附其他具有傳聞證據性質
    之證據地位，均已知悉，且未聲明異議或明示反對作為證據
    ，本院認為並無不適當之特別狀況，依刑事訴訟法第159 條
    之5 規定，應認有證據能力。
二、認定犯罪事實所憑之證據及理由
    訊據被告矢口否認有何竊盜之犯行，辯稱：我並未於上開時
    、地竊取系爭電子儲值卡，我是在彰化縣員林鎮○○路名之
    超商公共電話上拾獲系爭電子儲值卡；我沒有使用系爭電子
    儲值卡，是我的朋友使用我的車子所使用云云。經查：
(一)、證人即被害人甲○○所經營公司之車牌號碼501-RK號大貨車
    ，於98年2 月14日8 時許，在雲林縣斗南鎮○○○路67巷巷
    口，遭人以不詳方式毀損該大貨車玻璃、門鎖後，車內之系
    爭電子儲值卡遭人竊取之事實，業據證人甲○○於警詢及偵
    查中證述明確，復有贓物認領保管單及系爭電子儲值卡影本
    在卷可參；關於本案查獲被告經過，係因被告所有之車牌號
    碼7002-EA 號自小客車曾於98年2 月26日至同年月28日曾使
    用系爭電子儲值卡，因而查獲被告，此有遠通電收股份有限
    公司98年4 月9 日總發字第09800332號函附卷可參，足認系
    爭電子儲值卡確實曾在被告實力支配管領下無訛。
(二)、被告雖以前揭情詞置辯，惟查，被告於偵查中，經員警陪同
    前往查證拾獲正確地點，被告卻稱無法找到正確地點（詳偵
    卷第11頁），是被告之供述，已難憑信；再者，行竊者在雲
    林縣斗南鎮竊取系爭電子儲值卡，理應留供自己使用，方屬
    合理，縱或擔心遭警查獲而不敢使用，亦應隨手丟棄，又何
    須大費周章刻意攜帶至彰化縣員林鎮某處丟棄，由被告在彰
    化縣員林鎮○○路名之超商公共電話上拾得之理，所辯顯有
    違常理，難予憑採。佐以被告於98年2 月16日購得車牌號碼
    7002-EA 號自小客車，有車籍查詢－基本資料詳細畫面在卷
    可參（詳警卷第12頁），且被告之所有自小客車上裝有e 通
    機，亦據被告自承在卷（詳警卷第4 頁），而系爭電子儲值
    卡於98年2 月14日8 時許失竊，被告所有之車牌號碼7002-E
    A 號之自小客車，於98年2 月26日至同年月28日，有使用系
    爭電子儲值卡，在被告被告實力支配管領下，業如前述，可
    知被告顯有竊取該系爭電子儲值卡之動機甚明，則被告確屬
    下手行竊之人無訛。至於被告另稱：是我的朋友使用系爭電
    子儲值卡云云，然被告對所借用之人真實姓名為何？聯絡方
    式為何？均稱不知情，所辯情詞，顯違情理，熟能置信，且
    被告自始未能供出其所謂「朋友」真實姓名或聯絡方式供本
    院調查，足見其所謂「朋友」應屬被告卸飾竊取系爭電子儲
    值卡罪名之說詞。是以被告空言否認沒有竊取行為云云，顯
    臨訟卸責之詞，無足信採。至於證人甲○○固於偵查中證稱
    ：同時有現金新臺幣（下同）1 千多元失竊等語，然證人甲
    ○○於警詢中並未提及曾遺失1 千多元，則證人甲○○究有
    無現金1 千多元失竊，尚非無疑，依罪疑惟輕原則，應認定
    被告僅於上揭時、地竊取系爭電子儲值卡，附此敘明。
三、論罪科刑
    核被告所為，係犯刑法第320 條第1 項竊盜罪。又被告有事
    實欄所列犯罪科刑及執行紀錄，有臺灣高等法院被告前案紀
    錄表可稽，其受有期徒刑之執行完畢，5 年以內各故意再犯
    本件有期徒刑以上之罪，為累犯，應依刑法第47條第1 項規
    定加重其刑。爰審酌被告正值年青力壯，竟不思正途以獲取
    所需，竟率爾竊取他人之財物，任意侵害他人財產權，且犯
    後否認犯行，犯後態度不佳等一切情狀，量處如主文所示之
    刑，並諭知易科罰金折算標準之刑。
據上論斷，應依刑事訴訟法第299 條第1 項前段，刑法第320 條
第1 項、第47條第1 項、第41條第1 項前段，刑法施行法第1 條
之1 ，判決如主文。
本案經檢察官傅克強到庭執行職務。
中    華    民    國    98    年    10    月    21    日
                  刑事第一庭  法  官  文昌
以上正本證明與原本無異。
如不服本判決應於收受判決後10日內向本院提出上訴書狀，並應
敘述具體理由；其未敘述上訴理由者，應於上訴期間屆滿後20日
內向本院補提理由書（均須按他造當事人之人數附繕本）。「切
勿逕送上級法院」。
                              書記官  張簡純靜
中    華    民    國    98    年    10    月    21    日
附錄本案論罪科刑法條全文：
中華民國刑法第320 條：
意圖為自己或第三人不法之所有，而竊取他人之動產者，為竊盜
罪，處5 年以下有期徒刑、拘役或5 百元以下罰金。
意圖為自己或第三人不法之利益，而竊佔他人之不動產者，依前
項之規定處斷。
前二項之未遂犯罰之。


司法院資訊處製作；財團法人民間司法改革基金會備份。
